臺灣臺東地方法院民事裁定　　　 　　96年度財管字第6、8號
聲　請　人　臺東縣成功鎮農會
法定代理人　甲○○
訴訟代理人　戊○○
聲　請　人　紀淑姿
上列聲請人聲請對被繼承人丙○○選任遺產管理人事件，本院裁
定如下：
    主  文
選任乙○○（男、民國○○年○月○○日生、身分證統一編號：Ｚ0000
00000號）為被繼承人丙○○（男、民國○○年○月○○日生、身分證
統一編號：Ｚ000000000號、民國96年5月16日死亡）之遺產管理
人。
准對被繼承人丙○○之繼承人為承認繼承之公示催告。
被繼承人丙○○之大陸地區以外繼承人，應自前項公示催告最後
登載新聞紙之日起，壹年內承認繼承，上述期限屆滿，無繼承人
承認繼承時，被繼承人丙○○之遺產，於清償債權，並交付遺贈
物後，如有賸餘即歸屬國庫。
聲請人應於本裁定確定之日起貳拾日內，將本裁定登載於公報、
新聞紙或其他相類之傳播工具壹日，並將登載證據檢送本院，逾
期視為撤回公示催告之聲請。
程序費用由被繼承人丙○○之遺產負擔。
    理      由
一、按繼承開始時，繼承人之有無不明，而無親屬會議或親屬會
    議未於一個月內選定遺產管理人者，利害關係人或檢察官得
    聲請法院選任遺產管理人，並由法院依公示催告程序，定六
    個月以上之期限，公告繼承人，命其於期限內承認繼承，民
    法第1177條、第1178條第2項定有明文。
二、本件聲請人臺東縣成功鎮農會聲請意旨略以：被繼承人丙○
    ○向伊借款，已進入強制執行程序，惟因丙○○已死亡，其
    繼承人均拋棄繼承，且是否仍有應繼承之人不明，而其親屬
    會議亦未於一個月內選定遺產管理人，致聲請人對上開遺產
    無法行使權利，為確保聲請人之權利，爰依法聲請指定被繼
    承人之遺產管理人等語；聲請人紀淑姿聲請意旨略以：被繼
    承人向伊借款共新臺幣22萬元，惟被繼承人已死亡且繼承人
    已拋棄繼承，爰依法聲請指定被繼承人之遺產管理人等語。
三、本件聲請人主張之上開事實，業據其提出相關戶籍謄本及本
    票、土地及建物登記第二類謄本影本等為證，復經本院依職
    權查詢本院電腦分案資料及調閱本院96年度繼字第137號卷
    宗查核無誤，自堪信為真實。從而，聲請人以利害關係人身
    分聲請選任被繼承人丙○○之遺產管理人，核與首揭規定尚
    無不合。又被繼承人死亡時，雖尚有父親丁○○、弟弟乙○
    ○、妹妹陳瑩、祖母陳許金枝及外祖父林傳德尚生存，惟陳
    瑩尚未滿7歲，祖母及外祖父已年邁並住院，而被繼承人其
    他四親等內之同輩血親已久未聯絡，可能也聯絡不上，故依
    法律規定要召開親屬會議確有困難，惟乙○○願擔任被繼承
    人丙○○之遺產管理人等情，業據被繼承人之父親丁○○及
    弟弟乙○○到庭陳述無誤，故要召開被繼承人丙○○之親屬
    會議確有困難。本院審酌乙○○為被繼承人之弟弟，雖已拋
    棄繼承，惟對於被繼承人之遺產理應較他人知之為詳，且已
    到庭表示願意擔任遺產管理人等情，認由其擔任遺產管理人
    較為適當，爰依法選任之。
四、另依民法第1178條第2項後段規定，法院依該條項規定選任
    遺產管理人時，應併依同條項後段規定為公示催告，爰併定
    期命繼承人為承認繼承之公示催告如主文所示。
五、依非訟事件法第157 條，裁定如主文。
中　　華　　民　　國　　96　　年　　12　　月　　31　　日
                    民事庭法  官    黃建都
以上正本係照原本作成。
如對本裁定抗告須於裁定送達後10日內向本院提出抗告狀，並應
繳納抗告費新臺幣1,000元。
中　　華　　民　　國　　96　　年　　12　　月　　31　　日
                          書記官    林傳坤
